臺灣高雄地方法院刑事判決　　　　　　　　　　　　九十三年度簡上字第七０三號
　　上　訴　人　丙○○　男　三.
右列上訴人因違反動產擔保交易法案件，不服本院高雄簡易庭九十三年度簡字第四二
二七號中華民國九十三年度九月八日第一審刑事判決（臺灣高雄地方法院檢察署檢察
官聲請簡易判決處刑案號：九十三年度偵字第六三Ｏ三號）提起上訴，本院管轄之第
二審合議庭判決如左：
    主  文
上訴駁回。
    事  實
一、丙○○於民國九十二年四月三十日，向乙○○○保險股份有限公司（下稱乙○○
    ○）辦理貸款新臺幣十八萬元，雙方約定自九十二年四月三十日起至九十四年四
    月三十日止，分二十四期償還，每月按期攤還本金及利息共八千九百八十六元，
    並提供其所有之車牌號碼ＺＯ─四八九九號自小客車，設定登記二十一萬五千六
    百六十四元之最高限額第一順位動產抵押權予乙○○○，並向高雄區監理所完成
    動產抵押設定登記，為動產擔保交易之債務人。約定標的物存放地點為丙○○位
    於高雄縣大寮鄉○○村○○路三十六號之住所，在貸款未付清之前，標的物不得
    任意遷移或為其他處分。詎丙○○於貸得上開款項後，自九十二年六月三十日起
    竟拒不付款，負意圖為自己不法之利益，於同年六、七月間將該車典當於台南某
    不詳當鋪將該標的物出質，後不知去向，致抵押權人乙○○○追索無著受有損害
    。
二、案經乙○○○訴請臺灣高雄地方法院檢察署檢察官偵查後聲請簡易判決處刑。
    理  由
一、上訴人即被告丙○○經本院合法傳喚，無正當理由不到庭，爰依刑事訴訟法第四
    百五十五條之一第三項準用同法第三百七十一條之規定，不待其到庭陳述，逕行
    判決，合先敘明。
二、右揭犯罪事實事實，業據被告丙○○於偵查時及本院準備程序中坦承不諱，核與
    告訴代理人陳惟先於偵查中、蕭郁穎於本院審理時指訴情節相符，並有車輛動產
    抵押暨借款契約書、動產擔保交易抵押設定登記申請書、付款紀錄查詢表各一紙
    附卷可資佐證，被告自白應可採為判決之基礎，本件事證明確，被告犯行堪予認
    定。
三、核被告丙○○所為，係犯動產擔保交易法第三十八條之動產擔保交易債務人，意
    圖不法之利益擅將標的物出質罪。原審因而依動產擔保交易法第三十八條、刑法
    第十一條前段、第四十一條第一項前段、罰金罰鍰提高標準條例第一條前段、第
    二條，並審酌被告於二十四期分期付款中，僅繳付一期即將標的物出質，並據被
    害公司之代理人表示至提起告訴時止，仍積欠（含利息）二十萬六千六百七十八
    元，其犯罪情節及被害人所受之財產上損害非輕，惟犯後坦承犯行態度尚佳等，
    及其他一切情狀，量處有期徒刑五月，並諭知易科罰金之折算標準，其認事用法
    均無違誤，量刑亦稱妥適。被告上訴意旨雖以：欲與告訴人洽談和解云云，指摘
    原判決不當，惟據告訴代理人蕭郁穎於本院審理時陳稱被告迄未與告訴人達成和
    解等語在卷（見本院九十三年十二月十五日審理筆錄），是其本件上訴並無理由
    ，應予駁回。
據上論斷，應依刑事訴訟法第四百五十五條之一第一項、第三項、第三百六十八條、
第三百七十一條，判決如主文。
本案經檢察官甲○○到庭執行職務。
中　　　華　　　民　　　國　　九十三　　年　　 十二 　　月　　二十九　　日
                                  臺灣高雄地方法院刑事庭
                                      審判長法  官  陳志銘
                                            法  官  王雅苑
                                            法  官  林芳華
右正本證明與原本無異。
不得上訴。
                                            書記官  賴佳慧
中　　　華　　　民　　　國　　九十三　　年　　 十二 　　月　　三十一　　日
